【裁判字號】    98,訴,4267
【裁判日期】    990415
【裁判案由】    毒品危害防制條例
【裁判全文】
臺灣板橋地方法院刑事判決              98年度訴字第4267號
公  訴  人  臺灣板橋地方法院檢察署檢察官
被      告  甲○○
上列被告因毒品危害防制條例案件，經檢察官提起公訴（98年度
毒偵字第6613號），本院合議庭裁定改依簡式審判程序，判決如
下：
    主  文
甲○○施用第一級毒品，累犯，處有期徒刑柒月；又施用第二級
毒品，累犯，處有期徒刑肆月，扣案之安非他命吸食器壹組沒收
。應執行有期徒刑捌月，扣案之安非他命吸食器壹組沒收。
    事  實
一、甲○○係自幼瘖啞之人，前曾於民國94年間，因施用毒品案
    件，經本院以94年度毒聲字第1157號裁定送觀察、勒戒後，
    認無繼續施用毒品之傾向，於95年1 月9 日執行完畢釋放出
    所，並經臺灣板橋地方法院檢察署檢察官以94年度核退毒偵
    字第1109號處分不起訴確定；又於95年間因詐欺案件，經臺
    灣高等法院以(一)96年度上訴字4392號判決處有期徒刑4 月確
    定；又於96年間因施用第1 級、第2 級毒品案件，經本院及
    臺灣士林地方法院分別以(二)96年度訴字第1412號、(三)96年度
    訴字第959 號判決判處有期徒刑8 月、4 月（減刑為有期徒
    刑4 月、2 月）、7 月，前開(一)、(二)、(三)案件經台灣高等法
    院裁定定應執行刑為有期徒刑1 年2 月確定，甫於98年2 月
    2日縮刑期滿執行完畢。
二、詎猶不知悔改，明知海洛因、甲基安非他命分係屬毒品危害
    防制條例第2 條第2 項第1 款、第2 款所定之第一級、第二
    級毒品，不得持有、施用，於前述觀察勒戒執行完畢釋放後
    5 年內，復分別基於施用第一級毒品海洛因、第二級毒品甲
    基安非他命之犯意，於98年9 月8 日16時59分許為警採尿往
    前回溯26小時內某時（不含為警力拘束人身自由之期間），
    在不詳地點，以針筒注射之方式，施用海洛因毒品1 次；又
    於同日12時許，在臺北縣三重市○○○路旁某處，以將甲基
    安非他命毒品至於玻璃球吸食器內，以火燒烤吸食煙氣之方
    式，另施用甲基安非他命毒品1 次。嗣為警於同日13時45分
    許，在臺北縣三重市○○○路186 號前，發現其形跡可疑查
    獲後，扣得其所有供施用甲基安非他命毒品使用之吸食器1
    組，並採尿送驗之結果呈鴉片類及安非他命類之陽性反應，
    而查悉上情。
三、案經臺北縣政府警察局三重分局報告臺灣板橋地方法院檢察
    署檢察官偵查起訴。
    理  由
一、被告甲○○所犯係死刑、無期徒刑、最輕本刑為3 年以上有
    期徒刑以外之罪，其於準備程序中就前揭被訴事實為有罪之
    陳述，經受命法官告知簡式審判程序之旨，並聽取其與公訴
    人之意見後，本院合議庭認為適宜由受命法官獨任進行簡式
    審判程序，爰依刑事訴訟法第273 條之1 第1 項規定，裁定
    由受命法官獨任進行簡式審判程序，合先敘明。
二、上揭事實，業據被告於本院審理時供承不諱，且被告於98年
    9 月8 日為警採集尿液送驗之結果，呈現嗎啡、甲基安非他
    命之陽性反應，有台灣檢驗科技股份有限公司98年9 月24日
    濫用藥物檢驗報告（檢體編號為：C0000000號）及臺北縣政
    府警察局查獲毒品案件尿液檢體監管紀錄表等各1 紙在卷可
    參，並有吸食器1 組扣案可資佐證。足徵被告之自白與事實
    相符，堪以採信。是本案事證明確，被告施用第一級毒品海
    洛因及第二級毒品甲基安非他命之犯行，洵堪認定。
三、按犯毒品危害防制條例第10條之罪，經觀察、勒戒後，認無
    繼續施用毒品之傾向，應即釋放，並為不起訴處分；認有繼
    續施用毒品之傾向者，應由檢察官聲請法院裁定令入戒治處
    所施以強制戒治，至無繼續戒治之必要，強制戒治期滿，應
    即釋放，由檢察官為不起訴處分。經觀察勒戒、強制戒治執
    行完畢釋放後，5 年內再犯第10條之罪，依93年1 月9 日修
    正施行之毒品危害防制條例第23條第2 項規定意旨，應由檢
    察官偵查起訴。經查：本件被告前因施用毒品案件，經依本
    院以94年度毒聲字第1157號裁定送觀察、勒戒後，認無繼續
    施用毒品之傾向，於95年1 月9 日執行完畢釋放出所，並經
    臺灣板橋地方法院檢察署檢察官以94年度核退毒偵字第1109
    號處分不起訴確定確定等情，有臺灣高等法院被告前案紀錄
    表1 份在卷可考，詎仍不知戒絕毒癮，於觀察、勒戒執行完
    畢釋放後5 年內，再犯本件毒品危害防制條例第10條之罪，
    依前開規定，應予依法論科。
四、論罪科刑：
    查海洛因、甲基安非他命分別係毒品危害防制條例第2 條第
    2 項第1 款、第2 款所稱之第一級、第二級毒品，不得非法
    持有及施用。核被告所為，係犯毒品危害防制條例第10條第
    1 項、第2 項之施用第一級毒品罪、第二級毒品罪。被告本
    次持有第一級毒品海洛因、第二級毒品甲基安非他命之低度
    行為，皆已為施用之高度行為所吸收，均不另論罪。又被告
    施用第一級毒品海洛因及第二級毒品甲基安非他命之犯行間
    ，犯意各別，罪名互殊，應予分論併罰。又被告有事實欄所
    載之前科紀錄，甫於98年2 月2 日縮刑期滿執行完畢乙情，
    有上開前案紀錄表1 份在卷足憑，其於有期徒刑之刑之執行
    完畢後，5 年內故意再犯本件有期徒刑以上之上開2 罪，均
    為累犯，皆應依法加重其刑。又被告甲○○自幼瘖啞，已據
    其供明在卷，並有其身心障礙手冊影本1 紙在卷足稽（見本
    院卷第86頁），爰依刑法第20條之規定減輕其刑，並依法先
    加而後減之。爰審酌被告雖經觀察勒戒，卻仍未能斷戒施用
    毒品惡習，再犯施用毒品之罪，顯見其戒治意志不堅，缺乏
    戒絕毒癮之動機，本應從重量刑以收刑罰教化之效，惟念其
    施用毒品係對己身殘害，並未造成他人具體危害，且於犯後
    坦承犯行，態度尚稱良好，暨自幼瘖啞等一切情狀，酌情分
    別量處如主文所示之刑，並定其應執行之刑，以示儆懲。末
    以，扣案吸食器1 組屬被告所有，且為供本件被告施用第二
    級毒品犯行所用之物乙節，業據被告於本院審理中供承在卷
    （見本院卷第138 頁），爰依刑法第38條第1 項第2 款，併
    予宣告沒收。
據上論斷，應依刑事訴訟法第273 條之1 第1 項、第299 條第1
項前段，毒品危害防制條例第10條第1 項、第2 項，刑法第11條
前段、第47條第1 項、第20條、第51條第5 款、第38條第1 項第
2款，判決如主文。
本案經檢察官陳旭華到庭執行職務。
中    華    民    國    99    年    4     月    15    日
                  刑事第十庭  法  官  鄭凱文
以上正本證明與原本無異。
如不服本判決應於收受本判決後10日內向本院提出上訴書狀，並
應敘述具體理由，如未敘述上訴理由者，應於上訴期間屆滿後20
日內補提理由書狀於本院（均須按他造當事人之人數附繕本）「
切勿逕送上級法院」。
                              書記官  陳筱惠
中    華    民    國    99    年    4     月    15    日
附錄本案論罪法條：
毒品危害防制條例第10條：
施用第一級毒品者，處6 月以上5 年以下有期徒刑。
施用第二級毒品者，處3 年以下有期徒刑。

司法院資訊處製作；財團法人民間司法改革基金會備份。
